【裁判字號】    90,易,13
【裁判日期】    900322
【裁判案由】    違反著作權法
【裁判全文】
臺灣高雄地方法院刑事判決                              九十年度易字第一三號
    公  訴  人  臺灣高雄地方法院檢察署檢察官
    被      告  乙○○
右列被告因違反著作權法案件，經檢察官提起公訴（八十九年度偵字第一九四一六號
），本院判決如左：
    主  文
乙○○以明知為侵害著作權之物，意圖散布而陳列之方法侵害他人之著作權，處有期
徒刑貳月，如易科罰金，以參佰元折算壹日。
扣案盜版光碟片十片均沒收。
    事  實
一、乙○○明知其向不詳姓名者購買內含雅麗有聲出版社享有音樂著作權之「無你卡
    快活」歌曲之「台語風雲榜」ＣＤ光碟片係未經雅麗有聲出版社合法授權，擅自
    重製之光碟片，竟於民國八十九年八月二十八日夜晚，在高雄市○○區○○路莒
    光夜市擺攤陳列，擬以每片新臺幣（下同）一百元之價格，販賣前揭盜版光碟片
    予不特定人。嗣於同日二十二時十分許，在該處為警當場查獲，並扣得前揭盜版
    音樂光碟十片。
二、案經雅麗有聲出版社訴由高雄市政府警察局楠梓分局報請臺灣高雄地方法院檢察
    署檢察官偵查起訴。
    理  由
一、訊據被告矢口否認上開犯行，辯稱：當時伊該夜市與朋友談天，並非攤販負責人
    云云。惟查，被告確有在上開攤位販售光碟乙節，業經告訴人代理人甲○○於警
    訊時及偵審中指訴歷歷，此外復有前揭盜版光碟十片扣案可資佐證。被告於警訊
    時先供稱伊係在夜市與「小六」及隔壁攤位賣童裝之老板談天，「小六」係在該
    夜市擺設電腦軟體云云，嗣於偵查中請求傳訊證人張英傑證稱：伊平日在上開夜
    市擺攤賣電腦軟體，當晚係第一次見到被告，被告並未在該處擺攤販售光碟，當
    晚伊、被告、「小廖（六）」及另一女子在談天云云後，被告則改稱：與「小六
    」、另一賣童裝女子及張英傑在場談天云云，所供前後不一，業堪置疑，況查獲
    當時被告係坐在販賣前開盜版光碟之攤位裡，亦經在埸查獲警員嚴昭賜於本院審
    理中證述明確，足見辯稱到夜市找朋友談天云云，核係卸責之詞，委無足取。至
    證人張英傑於偵查中之上開證詞，顯與被告勾串，不足採信。綜上所述，事證已
    明，被告犯行應堪認定    。
二、核被告所為，係犯著作權法第八十七條第二款、第九十三條第三款之明知為侵害
    著作權之物，意圖散布而陳列罪。爰審酌被告明知係他人擅自重製之盜版音樂光
    碟片，竟仍擬販賣予不特定人圖利，侵害他人智慧財產權，惡性原屬非輕，且犯
    後仍虛詞置辯，態度不佳等一切情狀，量處如主文所示之刑。並諭知如易科罰金
    之折算標準。扣案之盜版音樂光碟十片，均係被告所有供犯罪所用之物，爰依刑
    法第三十八條第一項第二款規定沒收之。
據上論斷，應依刑事訴訟法第二百九十九條第一項前段、著作權法第八十七條第二款
、第九十三條第三款、刑法第十一條前段、第四十一條第一項、第三十八條第一項第
二款、罰金罰鍰提高標準條例第二條，判決如主文。
中      華      民      國    九十      年      三      月    二十二    日
                                  臺灣高雄地方法院刑事第一庭
                                      法  官    郭佳瑛
右正本證明與原本無異。
如不服本判決，應於判決送達後十日內，向本院提出上訴狀。
                                      書記官    王美玲
中    華    民    國      九十      年      三      月      二十三      日
附錄本判決論罪之法條：
著作權法第八十七條第二款：
有下列情形之一者，除本法另有規定外，視為侵害著作權或製版權：
二、明知為侵害著作權或製版權之物，而散布或意圖散布而陳列或持有或意圖營利而
    交付者。
著作權法第九十三條第三款：
有下列情形之一者，處二年以下有期徒刑，得併科新臺幣十萬元以下罰金：
三、以第八十七條各款方法之一侵害他人之著作權者。


司法院資訊處製作；財團法人民間司法改革基金會備份。
